【裁判字號】    99,易,1247
【裁判日期】    990607
【裁判案由】    毀棄損壞
【裁判全文】
臺灣臺中地方法院刑事判決              99年度易字第1247號
公  訴  人  臺灣臺中地方法院檢察署檢察官
被      告  乙○○
上列被告因毀棄損壞案件，經檢察官提起公訴（99年度調偵字第
88號），被告於本院準備程序中就被訴之事實為有罪之陳述，經
本院合議庭裁定由受命法官獨任進行簡式審判程序審理，判決如
下：
    主      文
乙○○犯毀棄損壞罪，處拘役伍拾伍日，如易科罰金，以新台幣
壹仟元折算壹日。緩刑貳年，並應向被害人甲○○支付新臺幣伍
萬元之財產上損害賠償。
    事實及理由
壹、程序方面
    刑事訴訟法第273條之1第1 項規定除被告所犯為死刑、無期
    徒刑、最輕本刑為3 年以上有期徒刑之罪或高等法院管轄第
    一審案件者外，於審判期日前之程序進行中，被告先就被訴
    事實為有罪之陳述時，審判長得告知被告簡式審判程序之旨
    ，並聽取當事人、代理人、辯護人及輔佐人之意見後，裁定
    進行簡式審判程序。查本案被告乙○○被訴毀棄損壞案件，
    非前開不得進行簡式審判程序之案件，經被告於本院審理時
    就被訴之事實為有罪之陳述，且經本院告知被告簡式審判程
    序之旨，聽取被告及檢察官之意見後，爰依刑事訴訟法第27
    3 條之1 第1 項規定裁定改依簡式審判程序審判之，先予敘
    明。
貳、實體方面
一、犯罪事實：
（一）乙○○前於民國77年間，因賭博案件，經本院77年易字第
      3526 號判決判處有期徒刑4月確定，而於77年11月29日易
      科罰金執行完畢。其仍不知悔改，因懷疑甲○○與其夫白
      海津有不尋常關係，心生不滿，竟基於毀損之犯意，於98
      年8月4日7 時22分許，搭乘計程車前往甲○○位於臺中市
      西區○○里○○○街25之1號2樓住處外，翻動甲○○所有
      之車牌號碼GSD-801 號重機車所覆蓋之帆布，以確定甲○
      ○之機車車號。旋於同日8 時32分許，尾隨甲○○出門，
      前往其位於臺中市○○○街之上班處所即國票證券公司（
      下稱國票公司）；並於同日9時10分許，在國票公司1樓櫃
      臺處，向櫃臺人員佯稱認識甲○○，且要求會晤甲○○未
      果。迄同日11時18分許，乙○○為免遭人認出，戴帽蒙面
      加以偽裝，徒步前往臺中市○○區○○街151 號對面甲○
      ○停放機車之地點，以預先備妥之紅色油漆，噴灑在甲○
      ○前開GSD-801 號重機車上，損壞甲○○之重機車之椅墊
      、零件、車牌、烤漆等外部，足以生損害於甲○○。旋經
      甲○○調閱附近監視錄影畫面，循線始悉上情。
（二）案經甲○○訴由臺中市警察局第六分局報請臺灣臺中地方
      法院檢察署檢察官偵查起訴。
二、上開犯罪事實，業據被告乙○○於審理時坦承不諱，核與證
    人即被害人甲○○、證人白海津於警詢時及偵查中證述情節
    大致相符，並有臺中市警察局第六分局何安派出所警員李鴻
    坤職務報告書、現場圖1 份、翻拍錄影照片34張、現場蒐證
    照片4 張附卷足稽，是被告出於任意性之自白核與事實相符
    ，足堪採信。本案事證明確，被告犯行堪以認定，應予依法
    論科。
三、核被告乙○○所為，係犯刑法第354 條之毀損他人物品罪。
    爰審酌被告為男女關係所困惑，不能理性以待，而越矩侵犯
    告訴人甲○○之財產，應予非難，衡量告訴人所受損害之輕
    重，並兼衡被告前於77年間，因賭博案件，經本院77年易字
    第3526號判決判處有期徒刑4 月確定，而於77年11月29日易
    科罰金執行完畢後，5 年以內未曾因故意犯罪受有期徒刑以
    上刑之宣告，此有臺灣高等法院被告前案紀錄表在卷可稽，
    素行尚佳，及其於犯罪後坦承犯行，尚具悔意等一切情狀，
    量處如主文所示之刑，並諭知易科罰金之折算標準。
四、末查，被告前於77年間，因賭博案件，經本院77年易字第35
    26號判決判處有期徒刑4 月確定，而於77年11月29日易科罰
    金執行完畢後，5 年以內未曾因故意犯罪受有期徒刑以上刑
    之宣告，此有前開被告前案紀錄表在卷可證，茲念被告素行
    良好，因一時失慮，致罹刑章，被告犯後已於本院審理時坦
    承犯行，知所悔悟，被告經此偵審教訓，當知所警惕而無再
    犯之虞，本院綜核各情，認對其所宣告之刑，以暫不執行為
    適當，爰依刑法第74條第1項第2款之規定，併予宣告緩刑2
    年；又為使被害人甲○○所受財產上損害可獲填補，仍依同
    條第2項第3款規定，命被告向被害人甲○○支付其所受財產
    上損害之金額新臺幣5 萬元，以啟自新。至被告如違反上開
    負擔情節重大者，其緩刑得依刑法第75條之1第1項第4 款規
    定撤銷之，附此敘明。
據上論斷，應依刑事訴訟法第273 條之1第1項、第299條第1項前
段，刑法第354條、第41條第1項前段、刑法第74條第1項第2款、
第2項第3款，刑法施行法第1條之1第1項、第2項前段，判決如主
文。
本案經檢察官丙○○到庭執行職務。
中    華    民    國    99    年    6     月    7     日
                  刑事第四庭  法  官  潘曉玫
以上正本證明與原本無異。
如不服本判決應於收受判決後10日內向本院提出上訴書狀，並應
敘述具體理由；其未敘述上訴理由者，應於上訴期間屆滿後20日
內向本院補提理由書（均須按他造當事人之人數附繕本）「切勿
逕送上級法院」。
告訴人或被害人對於判決如有不服具備理由請求檢察官上訴者，
其上訴期間之計算係以檢察官收受判決正本之日期為準。
                              書記官  張齡方
中    華    民    國    99    年    6     月    7     日
附錄論罪科刑法條
中華民國刑法第354條
毀棄、損壞前二條以外之他人之物或致令不堪用，足以生損害於
公眾或他人者，處2年以下有期徒刑、拘役或5百元以下罰金。

司法院資訊處製作；財團法人民間司法改革基金會備份。
